【裁判字號】    98,易,527
【裁判日期】    981104
【裁判案由】    毒品危害防制條例
【裁判全文】
臺灣士林地方法院刑事判決               98年度易字第527號
公  訴  人  臺灣士林地方法院檢察署檢察官
被      告  甲○○
上列被告因毒品危害防制條例案件，經檢察官提起公訴（98年度
毒偵字第1564、1587號），本院判決如下：
    主  文
甲○○施用第二級毒品，累犯，處有期徒刑伍月，如易科罰金，
以新臺幣壹仟元折算壹日。又施用第二級毒品，累犯，處有期徒
刑伍月，如易科罰金，以新臺幣壹仟元折算壹日，扣案第二級毒
品甲基安非他命貳小包（驗餘淨重壹點壹柒貳柒公克）沒收銷燬
，扣案玻璃球吸食器壹個及分裝杓壹支均沒收。應執行有期徒刑
捌月，如易科罰金，以新臺幣壹仟元折算壹日，扣案第二級毒品
甲基安非他命貳小包（驗餘淨重壹點壹柒貳柒公克）沒收銷燬，
扣案玻璃球吸食器壹個及分裝杓壹支均沒收。
    事  實
一、甲○○前因施用毒品案件，經臺灣板橋地方法院裁定送觀察
    、勒戒後，認有繼續施用毒品之傾向而裁定送強制戒治，於
    民國94年12月27日強制戒治執行完畢釋放出所，並由臺灣板
    橋地方法院檢察署檢察官以95年度戒毒偵字第89號為不起訴
    處分確定。另因竊盜案件，經臺灣花蓮地方法院以95年度花
    簡字第459號判決處有期徒刑3月確定，後經減刑為有期徒刑
    1月15日，甫於96年12月12日易科罰金執行完畢。詎仍不知
    悔改，於上開強制戒治執行完畢釋放後5年內，復基於施用
    第二級毒品甲基安非他命之犯意，先於98年7月17日為警採
    尿時回溯96小時內之某時（不含公權力拘束時間），在臺北
    縣八里鄉長坑村長坑口33之1號住處，以玻璃球吸食器施用
    第二級毒品甲基安非他命1次；又於98年9月3日16時許，在
    同上住處，以玻璃球吸食器施用第二級毒品甲基安非他命1
    次。嗣為警先於98年7月17日3時許，在臺北縣泰山鄉○○路
    72號查獲，經甲○○同意採集其尿液送驗，檢驗結果呈安非
    他命及甲基安非他命陽性反應；及於98年9月4日13時10分許
    ，在臺北縣八里鄉○○路○段341號前查獲，扣得第二級毒品
    甲基安非他命2小包（毛重：1.5730公克、淨重：1.1730公
    克、驗餘淨重：1. 1727公克）、及其所有供施用第二級毒
    品甲基安非他命所用之玻璃球吸食器1個、分裝杓1支，並經
    甲○○同意採集其尿液送驗，檢驗結果亦呈安非他命及甲基
    安非他命陽性反應，始知上情。
二、案經桃園縣政府警察局龜山分局報告臺灣板橋地方法院檢察
    署檢察官呈請臺灣高等法院檢察署檢察長令轉臺灣士林地方
    法院檢察署檢察官、及臺北縣政府警察局蘆洲分局報告臺灣
    士林地方法院檢察署檢察官偵查起訴。
    理  由
一、證據能力之判斷
  (一)查本件被告甲○○所為不利於己之陳述，並無出於強暴、
      脅迫、利誘、詐欺、疲勞訊問、違法羈押或其他不正之方
      法，亦非違反法定障礙事由經過期間不得訊問或告知義務
      之規定而為，依刑事訴訟法第156條第1項、第158條之2規
      定，應認均有證據能力。
  (二)本件資以認定被告犯罪事實之其他非供述證據（詳見後述
      ），檢察官、被告於本院調查證據時，並未於言詞辯論終
      結前聲明異議，本院審酌該等供述證據作成之情況，認為
      適當，且亦無其他違背法定程序而取證之情形，依刑事訴
      訟法第159條之5規定、第158條之4反面解釋，自有證據能
      力。
二、得心證之理由：
    訊據被告甲○○對前揭犯罪事實均坦承不諱，其於98年7月
    17日及98年9月4日為警查獲後所採集之尿液，經送請台灣檢
    驗科技股份有限公司以酵素免疫分析法（ＥＩＡ）初步檢驗
    ，再以氣相層析質譜儀法（ＧＣ／ＭＳ）確認檢驗結果，均
    呈安非他命、甲基安非他命陽性反應，此有該公司98年7月
    31日UL/2009/70694號及98年9月24日UL/2009/90443號濫用
    藥物檢驗報告各1紙附卷可稽（見臺灣板橋地方法院檢察署
    98年度毒偵字第5223號卷第75頁、臺灣士林地方法院檢察署
    98年度毒偵字第1587號卷第56頁），復有扣案之第二級毒品
    甲基安非他命2小包（毛重：1.5730公克、淨重：1.1730公
    克、驗餘淨重：1. 1727公克）、玻璃球吸食器1個及分裝杓
    1 支可資佐證，是被告前開自白，核與事實相符，應可採信
    。本件事證明確，被告犯行堪以認定，應依法論科。
三、論罪科刑：
  (一)按92年7月9日新修正之毒品危害防制條例刪除二犯及三犯
      之規定，僅將施用毒品者簡化區分為「初犯」、「再犯」
      ，並認施用毒品者係屬病患性犯人，以觀察、勒戒戒除其
      身癮，並以強制戒治去除其心癮；經觀察、勒戒或強制戒
      治執行完畢釋放後，若係5年後再犯該條例第10條施用毒
      品罪者，與同條例第20條第1項、第2項關於「初犯」之處
      理方式相同，檢察官應先聲請法院裁定令被告入勒戒處所
      觀察、勒戒，並視有無繼續施用毒品傾向，決定應予釋放
      、為不起訴之處分，或應聲請法院裁定令入戒治處所強制
      戒治；若係5年內「再犯」同條例第10條施用毒品罪者，
      依同條例第23條第2項規定，檢察官則應依法追訴。查被
      告甲○○前因施用毒品案件，經臺灣板橋地方法院裁定送
      觀察、勒戒後，認有繼續施用毒品之傾向而裁定送強制戒
      治，甫於94年12月27日強制戒治執行完畢釋放出所，並由
      臺灣板橋地方法院檢察署檢察官以95年度戒毒偵字第89號
      為不起訴處分確定等情，有臺灣高等法院被告前案紀錄表
      在卷可稽，本件被告2次施用第二級毒品甲基安非他命之
      犯行時間，均係在強制戒治執行完畢釋放後5年內，依上
      揭說明，本件既無再經觀察、勒戒及強制戒治之必要，且
      經檢察官提起公訴，本院自應予審理。
  (二)按甲基安非他命係屬毒品危害防制條例第2條第2項第2款
      所規定之第二級毒品，不得施用。核被告前揭2次所為，
      均係違反毒品危害防制條例第10條第2項之施用第二級毒
      品罪。其持有第二級毒品甲基安非他命之行為為施用毒品
      所吸收，不另論罪。又所犯二次施用第二級毒品罪，犯意
      各別，應予分論併罰。
  (三)再查被告前因竊盜案件，經臺灣花蓮地方法院以95年度花
      簡字第459號判決處有期徒刑3月確定，後經減刑為有期徒
      刑1月15日，甫於96年12月12日易科罰金執行完畢等情，
      有臺灣高等法院被告前案紀錄表在卷可參，其受有期徒刑
      之執行完畢，5年以內故意再犯有期徒刑以上之罪，為累
      犯，均應依刑法第47條第1項規定，加重其刑。
  (四)爰審酌被告前有違反毒品危害防制條例等前科，素行不佳
      ，竟不思悛悔，未把握自新機會，又再次施用足以導致人
      體機能發生依賴性、成癮性及抗藥性等障礙之第二級毒品
      甲基安非他命，對個人身心戕害甚鉅，惟犯後坦承犯行，
      態度良好，兼衡其犯罪之動機、目的、手段、方法、品行
      及智識程度等一切情狀，各量處如主文所示之刑。再按司
      法院大法官會議釋字第662號解釋：「中華民國94年2月2
      日修正公佈之現行刑法第41條第2項，關於數罪併罰，數
      宣告刑均得易科罰金，而定應執行刑之刑逾6個月者，排
      除適用同條第1項得易科罰金之規定部分，與憲法第23條
      規定有違，並與本院釋字第366號解釋意旨不符，應自本
      解釋公佈之日起失其效力。」，故對於數罪併罰，數宣告
      刑均得易科罰金，而定應執行之刑超過6個月之案件，依
      司法院釋字第366號、第662號解釋意旨，仍得易科罰金，
      爰同時定應執行之刑，諭知定刑前、後均得易科罰金及其
      折算標準。
  (五)另扣案第二級毒品甲基安非他命2小包（驗餘淨重：1.172
      7公克），應依毒品危害防制條例第18條第1項前段沒收銷
      燬。扣案玻璃球吸食器1個及分裝杓1支，均係被告所有，
      且供其施用甲基安非他命之用，業經其供明在卷，爰依刑
      法第38條第1項第2款之規定，併予宣告沒收。
據上論斷，應依刑事訴訟法第299條第1項前段，毒品危害防制條
例第10條第2項、第18條第1項前段，刑法第11條、第47條第1項
、第51條第5款、第41條第1項前段、第38條第1項第2款，判決如
主文。
本件經檢察官江耀民到庭執行職務。
中    華    民    國    98    年    11    月    4    日
                  刑事第三庭審判長  法  官  李育仁
                                    法  官  孫曉青
                                    法  官  謝佳純
以上正本證明與原本無異。
如不服本判決應於收受判決後10日內向本院提出上訴書狀，並應
敘述具體理由；其未敘述上訴之理由者，應於上訴期間屆滿後20
日內向本院補提理由書（均須按他造當事人之人數附繕本），切
勿逕送上級法院。
                                    書記官  游育慈
中    華    民    國    98    年    11    月    4     日
附錄本案所犯法條：
毒品危害防制條例第10條
施用第一級毒品者，處6 月以上5 年以下有期徒刑。
施用第二級毒品者，處 3 年以下有期徒刑。


司法院資訊處製作；財團法人民間司法改革基金會備份。
